# 委托开发还是购买技术相关判断

提问人：陈 小霖 32 时间：2021-03-27 11:33:04
请教一下陈版主和各位老师，A公司和B公司签订技术服务合同，A公司是出行平台公司委托B公司开发车辆电池寿命预测的算法和相关技术，A公司将利用相关算法和技术在自身商业运营当中。合同约定预付20%，技术成果验收后支付80%。基于合同所产生知识产权归A公司所有。另约定如果交付成果没有达到合同技术标准要求，B公司要在规定时间整改直到达到技术要求，否则每逾期一日都需要支付违约费用；同时约定如果B公司不能在约定时间内完成算法开发，A公司有权收取违约金或者解除合同。
根据瑞华研究相关专题的判断 1 、我认为技术开发的风险由B承担； 2 、B公司实现报酬的方式是研发人力成本加成的方式；从A公司的角度来讲不承担研发失败的技术风险和经济风险，最终获得的算法主要也是用于自身的商业运营，基于以上判断是否可以认为是外购技术？还是说由于B公司是成本定价的方式，同时该算法主要是A公司自用，应视为研发服务外包进行会计处理？
还请陈版主和各位老师给与一些指导。

回答人：chenyiwei
总体上更倾向于外购技术。因为要通过验收后才支付剩余的80%，表明研发失败的技术风险主要是由B承担的。“B公司是成本定价的方式，同时该算法主要是A公司自用”不是区分研发外包和外购技术的主要考虑因素。